【裁判字號】    90,上訴,1851
【裁判日期】    901128
【裁判案由】    毒品危害防制條例
【裁判全文】
臺灣高等法院臺中分院刑事判決                    九十年度上訴字第一八五一號
    上  訴  人
    即  被  告  乙○○
右上訴人因毒品危害防制條例案件，不服台灣台中地方法院九十年度訴字第九五四號
中華民國九十年八月二十八日第一審判決（起訴案號：台灣台中地方法院檢察署九十
年度偵字第一七０七號），提起上訴，本院判決如左：
      主  文
上訴駁回。
    事  實
一、乙○○於民國（下同）八十七年間因犯偽造文書罪，經法院判處有期徒刑五月確
    定，於八十九年三月十九日執行完畢。又於八十七年間，因施用毒品案件，經台
    灣高等法院台中分院以八十七年度上訴字第二五八號裁定送觀察勒戒後，認無繼
    續施用毒品之傾向，於八十七年十月七日以八十七年度上訴字第二五八號判決免
    刑，同年十一月五日確定；後復因再犯施用毒品案件，經台灣台中地方法院以八
    十八年度毒聲字第五四六號裁定送觀察、勒戒後，仍認無繼續施用毒品之傾向，
    台灣台中地方法院檢察署檢察官因於八十八年七月十六日以八十八年度偵字第一
    四一六九號、八十八年度偵緝字第六八三號為不起訴處分確定在案。詎乙○○仍
    不知悔悟，復於九十年二月十三日下午一時十分許，經警採尿前回溯七十二小時
    之時間內，在台中縣、市某地，施用第一級毒品海洛因一次。嗣因乙○○涉犯竊
    盜罪，於九十年二月十三日上午十時許，在台中縣神岡鄉○○路一０二號為警查
    獲，於同日十三時許採尿送驗，呈嗎啡陽性反應。
二、案經臺中縣警察局豐原分局報請臺灣臺中地方法院檢察署檢察官偵查起訴。
    理  由
一、上訴人即被告乙○○經合法無正當理由未到，但其於原審法院審理時，否認有施
    用毒品海洛因之事實，並辯稱：伊自前案勒戒完後，就沒有再施用毒品，伊不知
    尿液中為何會有毒品反應，可能是伊於九十年二月十三日左右，因至李建昇耳鼻
    喉科就診有吃藥的關係云云。然查：
（一）被告於九十年二月十三日下午一時十分許，經警採取之尿液送驗，呈嗎啡陽性
      反應，此有台中縣警察局豐原分局受理嫌疑人尿液採證真實姓名對照表、台中
      縣衛生局檢驗尿水報告書在卷可稽（見偵查卷第十六頁）。又海洛因施打進入
      人體，藉人體解毒系統之代謝作用而分解成藥性較低之嗎啡，故於施打海洛因
      之煙毒犯尿液中，可檢出嗎啡煙毒反應，而一般吸食或施打煙毒品（或麻醉藥
      品），八小時內約有百分之八十量於尿中排出，二十四小時後剩餘量之百分之
      九十再排出，七十二小時後仍有微量排出等情，有憲兵司令部八十年五月七日
      鑑驗字第一七四六號函影本可參。被告雖辯稱伊於採尿前數日有至李建芳耳鼻
      喉科診所就診吃藥，可能是吃藥的關係，尿液才會有嗎啡反應云云，但經原審
      法院向李建芳耳鼻喉科診所函查，該診所函覆稱：經查就診人乙○○（五十八
      年七月七日生、身分證：Ｌ一二九一三六六號、住台中市○○區○○路一
      段二三八巷二十五弄三十八之二、病歷號碼０二五五八號），在九十年一月十
      九日於本院就診，處分用藥當中並無嗎啡之成分等語，此有該院九十年七月二
      十七日函及所附被告病歷及處分箋影本各一紙可據（見原審卷第四三、四四頁
      ），足認被告尿液中檢驗出嗎啡陽性反應，與因耳鼻喉疾病吃藥無關。被告於
      九十年二月十三日經採尿送驗，呈嗎啡陽性反應，依上開憲兵司令部函示，足
  見其於採尿前之七十二小時內之某時，確有施用毒品海洛因之行為。又被告住
      於台中市，於台中縣神岡鄉被警查獲，足認被告施用海洛因之地點，在台中縣
      市。被告右揭施用海洛因之行為，事證明確，可以認定。
（二）又被告於八十七年間，因施用毒品案件，經本院以八十七年度上訴字第二五八
      號裁定送觀察勒戒後，認無繼續施用毒品之傾向，於八十七年十月七日以八十
      七年度上訴字第二五八號判決免刑，同年十一月五日確定；後復因再犯施用毒
      品案件，經原審法院以八十八年度毒聲字第五四六號裁定送觀察、勒戒，認無
      繼續施用毒品之傾向，台灣台中地方法院檢察署檢察官於八十八年七月十六日
      以八十八年度偵字第一四一六九號、八十八年度偵緝字第六八三號為不起訴處
      分確定在案等情，有上開案號之判決書及不起訴處分書各一份附卷足憑。是被
      告三犯施用毒品之犯行，洵堪認定。
二、按海洛因係毒品危害防制條例所稱之第一級毒品，不得施用。而被告前既已因施
    用毒品案件，經二度送觀察、勒戒後，均認無繼續施用毒品之傾向，而分別經本
    院判決免刑及台灣台中地方法院檢察署檢察官為不起訴處分確定在案，復於前揭
    時地三犯施用海洛因之犯行，已如前述。是核被告所為，係犯毒品危害防制條例
    第十條第一項之施用第一級毒品罪。被告為施用海洛因而為持有之低度行為，已
    為其施用之高度行為所吸收，故不另論罪。被告前曾於八十八年間因犯偽造文書
    罪，經法院判處有期徒刑五月確定，於八十九年三月十九日執行完畢乙節，有台
    灣台中地方法院檢察署刑案資料查註紀錄表一份在卷可憑，其於刑之執行完畢後
    ，五年以內再犯本件有期徒刑以上之罪，為累犯，應依刑法第四十七條之規定加
    重其刑。原審法院審酌被告犯罪之動機、施用毒品係戕害自身健康、所生危害、
    施用之次數、犯罪後否認犯行之態度等一切情狀，量處有期徒刑一年二月，認事
    用法均無違誤，量刑亦極妥適。被告上訴意旨，空言不服，其上訴為無理由，應
    予駁回。
三、被告經合法傳喚，無正當理由不到庭，爰不待其陳述逕行判決。
據上論結，應依刑事訴訟法第三百七十一條、第三百六十八條，判決如主文。
本案經檢察官甲○○到庭執行職務。
中      華      民      國      九十       年    十一     月   二十八   日
                                臺灣高等法院臺中分院刑事第九庭
審判長法  官  陳  筱  珮
                                            法  官  康  應  龍
                                            法  官  趙  春  碧
右正本證明與原本無異。
如不服本判決應於收受送達後十日內向本院提出上訴書狀，其未敘述上訴之理由者並
得於提起上訴後十日內向本院補提理由書（均須按他造當事人之人數附繕本）。
                                            書記官  陳  文  琴
中      華      民      國      九十       年    十一     月   二十九   日
                                                                        Ｒ


司法院資訊處製作；財團法人民間司法改革基金會備份。
